【裁判字號】    95,訴,12187
【裁判日期】    951229
【裁判案由】    清償借款
【裁判全文】
臺灣臺北地方法院民事判決             95年度訴字第12187號
原      告  中央信託局股份有限公司
法定代理人  丁○○
訴訟代理人  丙○○
被      告  乙○○
            甲○○
上列當事人間請求清償債務事件，本院於民國95年12月28日言詞
辯論終結，判決如下：
    主  文
被告應連帶給付原告新台幣壹佰伍拾柒萬伍仟柒佰參拾伍元，及
自民國九十五年六月二十四日起至清償日止，按年息百分之四‧
一六計算之利息，並自民國九十五年七月二十五日起至清償日止
，在六個月以內者，按上開利率百分之十，超過六個月者，超過
部份按上開利率百分之二十計付違約金。
訴訟費用由被告連帶負擔。
    事實及理由
甲、程序方面：按當事人得以合意定第一審管轄法院。但以關於
    由一定法律關係而生之訴訟為限。前項合意，應以文書證之
    ，民事訴訟法第24條定有明文。本件依兩造所簽之消費性借
    款契約第22條約定，兩造合意以本院為第一審管轄法院，故
    原告向本院提起本件清償借款之訴，核與首揭規定，尚無不
    合，本院就本件清償借款之訴自有管轄權，合先敘明。
乙、實體方面：
一、原告起訴主張：被告乙○○於民國94年11月24日邀同被告甲
    ○○為連帶保證人，與原告定訂立消費性借款契約，借款新
    台幣（下同）1,700,000元，借款期間自 94年11月24日起至
    101年11月24日止，自撥款日起，依年金法按月攤付本息，
    約定利息，按原告定儲利率指數加碼年息2%計算，嗣後並隨
    原告定儲利率指數變動而調整，如有逾期攤還本金，借款人
    即喪失期限之利益，應立即全部償還，逾期清償在 6個月以
    內者，按上開利率10%，超過6個月者，超過部分按上開利率
    20%計付違約金。詎被告乙○○自94年6月24日起即未依約清
    償本息，依上開約定，本件借款即視為全部到期，至今仍積
    欠原告本金1,575,735元及訴之聲明所示之利息、違約金未
    清償，被告甲○○為連帶保證人，依法應負連帶清償責任，
    ，為此爰依消費借貸及連帶保證契約提起本件訴訟等語，並
    聲明：如主文第1項所示。
二、被告則均以：確有積欠原告款項，都有陸陸續續在繳款，只
    是無法按時依約清償等語置辯。並均聲明：駁回原告之訴。
四、本件原告主張被告有積欠上開款項迄未清償，及被告甲○○
    為連帶保證人，亦負連帶清償責任等事實，已據其提出與所
    述相符之消費性借款契約、放款交易清單為證，被告對此亦
    均不爭執，是自堪信為真實。其次，關於被告辯稱現在無法
    清償一事，在其亦自承並未得原告同意而另有延期清償等約
    定合意之情形下，依上述渠等間之約款約定，其等已屬喪失
    期限利益，原告訴請其等全數清償之，自為有據。
五、從而，原告依清償借款及連帶保證契約之法律關係，請求被
    告連帶給付借款1,575,735元，及自95年6月24日起至清償日
    止按年息4.16 %計算之利息，並自95年7月25日起至清償日
    止，其逾期在6個月以內部分，按上開利率10%，超過6個月
    者，超過部分按上開利率20%計付違約金為有理由，應予准
    許。
六、訴訟費用負擔之依據：民事訴訟法第85條第2項。
中    華    民    國    95    年    12    月    29    日
                  民事第五庭    法  官  林麗真
以上正本係照原本作成
如對本判決上訴，須於判決送達後20日內向本院提出上訴狀
中    華    民    國    95    年    12    月    29    日
                                書記官  李承翰


司法院資訊處製作；財團法人民間司法改革基金會備份。
